es: Autenticidad de la obra de arte: Original; Reproducción; Otros
sk-SK: Pravosť umeleckého diela: Originál; Reprodukcia; Iné
pt-BR: Autenticidade da obra de arte: Original; Reprodução; Outro
zh-TW: 畫作真實性: 原生; 再製; 其他
en: Artwork authenticity: Original; Reproduction; Other
el: Αυθεντικότητα έργων τέχνης: Αυθεντικό; Αντίγραφο; Άλλο
ko: 아트워크의 진위성: 오리지널; 복제; 기타
sl-SI: Pristnost umetniškega dela: Izvoren; Reprodukcija; Drugo
da: Kunstværks autenticitet: Original; Reproduktion; Andet
th: ความถูกต้องของงานศิลปะ: ต้นฉบับ; ฉบับทำซ้ำ; อื่นๆ
ro-RO: Autenticitate operă de artă: Original; Reproducere; Altele
hr-HR: Autentičnost umjetnine: Izvornik; Reprodukcija; Ostalo
sv: Konstverkets autenticitet: Original; Reproduktion; Övrigt
it: Autenticità dell’opera d’arte: Originale; Riproduzione; Altro
nl: Authenticiteit van kunstwerk: Origineel; Reproductie; Andere
zh-CN: 艺术品真实性: 原创; 复制; 其他
lt-LT: Meno kūrinio autentiškumas: Originalus; Reprodukcija; Kita
fr: Authenticité de l’œuvre d’art: Original; Reproduction; Autre
pl: Autentyczność dzieła sztuki: Oryginalny; Reprodukcja; Inne
cs: Pravost uměleckého díla: Originál; Reprodukce; Jiné
bg-BG: Автентичност на произведението на изкуството: Оригинален; Възпроизвеждане; Други
de: Authentizität des Kunstwerks: Original; Reproduktion; Sonstiges
fi: Taideteoksen aitous: Alkuperäinen; Jäljennös; Muu
tr: Sanat eseri özgünlüğü: Orijinal; Çoğaltma; Diğer
nb: Kunstverkets autentisitet: Original; Reproduksjon; Annet
ja: 美術品の真正性: オリジナル; 複製; その他
hu: A műalkotás hitelessége: Eredeti; Reprodukció; Egyéb
vi: Tính xác thực của tác phẩm nghệ thuật: Nguyên bản; Tái tạo; Khác
ru: Подлинность произведения искусства: Оригинал; Репродукция; Другое
pt-PT: Autenticidade de um trabalho artístico: Original; Reprodução; Outro